臺灣雲林地方法院刑事判決　　　　　　　　　　　　　九十三年度訴字第二五號
　　公　訴　人　臺灣雲林地方法院檢察署檢察官
　　被　　　告　甲○○
　　指定辯護人　本院公設辯護人　乙○○
右列被告因違反槍砲彈藥刀械管制條例案件，經檢察官提起公訴（九十三年度偵字第
一一三八號），本院判決如左：
    主  文
甲○○未經許可，製造可發射子彈具有殺傷力之改造手槍，處有期徒刑貳年，併科罰
金新臺幣玖萬元，罰金如易服勞役，以新臺幣玖佰元即銀元佰元折算壹日，扣案之
改造手槍壹支沒收之。
    事實及理由
一、構成要件之犯罪事實
(一)、甲○○於民九十二年七月間某日，在嘉義市「華山玩具店」，以新臺幣（下同）
    六千元之代價，購得金屬玩具手槍一支。甲○○出於好奇之心理，於九十二年八
    、九月間某日，在其位於雲林縣元長鄉○○村○○路十七巷二號住處，將該玩具
    手槍之槍管拆卸，換裝上較厚之金屬槍管，而製造可發射子彈具有殺傷力之改造
    手槍一支。甲○○並將該槍枝持至雲林縣元長鄉潭西村八七之一號其不知情友人
    住處附近之雞寮藏放。嗣於九十三年三月五日下午一點三十分許，甲○○因涉嫌
    違反毒品危害防制條例案件，經警持搜索票至其上址住處搜索，甲○○向警方自
    首製造手槍犯行，隨即帶同警方至上址雞寮取槍，由警方扣押該支手槍（槍枝管
    制編號0000000000），而報繳槍枝並靜候裁判。
(二)、案經雲林縣警察局虎尾分局報告臺灣雲林地方法院檢察署檢察官偵查起訴。
二、認定犯罪事實所憑之證據及理由
(一)、被告於本院庭訊中之自白，及其於警詢、檢察官面前之供述筆錄。
(二)、證人李恆春即本案承辦警員於審判中對查獲經過之證述。
(三)、查獲現場之照片。
(四)、內政部警政署刑事警察局九十三年四月七日刑鑑字第０九三００五七五四０號槍
    彈鑑定書。鑑定結果為：送鑑改造９２手槍（槍枝管制編號000000000
    0），認係由仿ＳＩＧ  ＳＡＵＥＲ廠半自動手槍製造之金屬玩具手槍，更換土
    造金屬槍管改造而成之改造手槍，機械性能良好，可擊發適用子彈，認具有殺傷
    力。上開鑑定書內並附有槍身、彈匣、土造金屬槍管之照片為證。
(五)、扣案之改造手槍一支足資佐證。經本院當庭勘驗扣案之改造手槍，其外觀與上述
    鑑定書所附照片均相吻合；經核對附著槍身之槍枝管制編號，亦與鑑定書所載一
    致。
三、論罪科刑之理由
(一)、核被告甲○○所為，係犯槍砲彈藥刀械管制條例第十一條第一項之未經許可製造
    可發射子彈具有殺傷力之改造手槍罪。被告持有槍枝之低度行為為製造槍枝之高
    度行為所吸收，不另論罪。
(二)、按槍砲彈藥刀械管制條例第十八條第一項前段規定：「犯本條例之罪自首，並報
    繳其持有之全部槍砲、彈藥、刀械者，減輕或免除其刑」。又自首之對象，應指
    「未發覺之罪」。所謂發覺，「固非以有偵查犯罪權之機關或人員確知其人犯罪
    無誤為必要，而於對其發生嫌疑時，即得謂為已發覺；但此項對犯人之嫌疑，仍
    須有確切之根據得為合理之可疑者，始足當之，若單純主觀上之懷疑，要不得謂
    已發生嫌疑。」（最高法院七十二年台上字第六四一號判例要旨參照）。本件證
    人李恆春即承辦警員對於何以得知被告持有並製造槍枝一事，於審判中證稱：因
    為之前有件毒品案件，於製作筆錄後，有旁人閒聊說被告還有槍枝，但我們不能
    確定，只是懷疑可能有槍枝，也沒有將閒聊的內容紀錄下來，因閒聊的人也不敢
    確定，也沒提到製造槍枝的事，當時我們也只是懷疑，所以聲請搜索票時也是以
    毒品案件聲請，不敢以槍枝案件聲請；對被告製作訊問筆錄時，也不怎麼確定被
    告有槍枝，是順便問被告而已；在被告家搜索沒有查獲有關槍枝案件的東西，如
    果被告當時說沒有槍枝的話，我們也就算了，有證據到哪裡就偵辦到哪裡。由上
    證述內容可見，警方於訊問被告時，是無確切之根據，而得合理的懷疑被告持有
    槍枝或製造槍枝之犯罪事實。被告於警方製作筆錄時，向未發覺犯罪之警方自首
    其持有槍枝及製造槍枝之犯行，並帶同警方至槍枝藏放地點取槍，報繳其持有之
    全部槍枝（無證據顯示被告另持有其他槍枝），自應依法減輕其刑（依刑法第六
    十六條但書之規定：「其減輕得減至三分之二」）。
(三)、本院審酌被告犯後坦白犯行，自首犯罪，具有悔意，態度是屬良好。被告因一時
    好奇而改造槍枝，由其犯罪動機足認被告可非難性不高。其製造槍枝之手法是將
    換裝槍管，未見其他改造行為，可認被告犯罪情節尚非鉅大。被告之行為固使該
    槍枝得為犯罪之利器，惟被告於製造槍枝後，將槍枝藏放於友人住處旁雞寮，尚
    無證據顯示被告持槍四處走動，其犯罪所生之危害非屬甚重，並被告現從事送貨
    行業，有正當工作，及其他一切情狀，量處如主文所示之刑，罰金部分，並諭知
    易服勞役之折算標準。扣案之改造手槍一支是屬違禁物，依法宣告沒收之。
    適用的法律
(一)、刑事訴訟法第二百九十九條第一項。
(二)、槍砲彈藥刀械管制條例第十一條第一項、第十八條第一項前段。
(三)、刑法第十一條前段、第四十二條第二項、第三十八條第一項第一款。
(四)、罰金罰鍰提高標準條例第二條，現行法規所定貨幣單位折算新台幣條例第二條。
中      華      民      國      九十三      年      九      月    十    日
                                        臺灣雲林地方法院刑事第一庭
                                            審判長法  官  康樹正
                                                  法  官  楊欣怡
                                                  法  官  侯廷昌
右正本證明與原本無異。
如不服本判決，應於判決送達後十日內向本院提出上訴狀( 應附繕本 )。
                                                  書記官  馮善詮
中      華      民      國      九十三      年      九      月    十    日
附錄法條全文：槍砲彈藥刀械管制條例第十一條第一項
槍砲彈藥刀械管制條例第十一條
未經許可，製造、販賣或運輸第四條第一項第一款所稱其他可發射金屬或
子彈具有殺傷力之各式槍砲者，處五年以上有期徒刑，併科新臺幣一千萬
元以下罰金。
未經許可，轉讓、出租或出借前項所列槍砲者，處三年以上十年以下有期
徒刑，併科新臺幣七百萬元以下罰金。
意圖供自己或他人犯罪之用，而犯前二項之罪者，處無期徒刑或七年以上
有期徒刑，併科新臺幣一千萬元以下罰金。
未經許可，持有、寄藏或意圖販賣而陳列第一項所列槍砲者，處一年以上
七年以下有期徒刑，併科新臺幣七百萬元以下罰金。
第一項至第三項之未遂犯罰之。
